臺灣高雄地方法院刑事判決　　　　　　110年度審易字第930號
公　訴　人　臺灣高雄地方檢察署檢察官
被　　　告　游勝堯


　　　　　　林彥宏



　　　　　　雷金興


上　一　人
選任辯護人　柯尊仁律師
上列被告因毀棄損壞案件，經檢察官提起公訴（110年度調偵字
第124號、110年度偵字第2966號），被告對被訴事實均為有罪之
陳述，本院裁定依簡式審判程序審理，判決如下：
    主  文
游勝堯教唆犯毀損他人物品罪，處拘役參拾日，如易科罰金，以
新臺幣壹仟元折算壹日。
林彥宏共同犯毀損他人物品罪，共貳罪，各處拘役參拾日，如易
科罰金，均以新臺幣壹仟元折算壹日。應執行拘役伍拾日，如易
科罰金，以新臺幣壹仟元折算壹日。未扣案之犯罪所得即現金新
臺幣壹萬元沒收之，如全部或一部不能沒收或不宜執行沒收時，
追徵其價額。
雷金興共同犯毀損他人物品罪，共貳罪，各處有期徒刑參月，如
易科罰金，均以新臺幣壹仟元折算壹日。應執行有期徒刑伍月，
如易科罰金，以新臺幣壹仟元折算壹日。
    事  實
一、緣雷金興與其妻劉家萱有財產糾紛，劉家萱之姊夫為葉志成
    ；葉志成經常至高雄市○○區○○街000號莒光大樓內之「
    台灣創價學會鹽埕文化會館」（下稱創價學會鹽埕會館）參
    加宗教活動。詎雷金興為逼迫劉家萱讓步，竟基於毀損之犯
    意，於民國109年5月下旬某日，在不詳地點，請游勝堯代為
    找人前往高雄市○○區○○○路000號葉志成住處、創價學
    會鹽埕會館等處潑灑油漆。游勝堯即基於教唆毀損之犯意，
    於109年12月5日19時10分許，在高雄市苓雅區興中二路與城
    西街口之「69吧」酒吧，提供白色油漆2瓶與林彥宏，請林
    彥宏前往高雄市○○區○○○路000號葉志成住處、創價學
    會鹽埕會館，潑灑油漆，並允諾事成之後可獲得報酬，林彥
    宏因而萌生毀損之犯意，即與雷金興共同基於毀損之犯意聯
    絡，分別為下列行為：
㈠、林彥宏於109年12月9日凌晨3時35分許，前往高雄市○○區
    ○○○路000號葉志成住處，持白色油漆，往該處之騎樓地
    板、鐵門潑灑，致令該騎樓地板及鐵門因油漆染色而難以去
    除，使騎樓地板及鐵門原具之美觀效用較原來狀態發生顯著
    不良之改變而不堪使用，足生損害於葉志成。
㈡、林彥宏又於109年12月9日凌晨3時55分許，前往高雄市○○
    區○○街000號莒光大樓，持白色油漆，朝該處之騎樓地板
    潑灑，致令該騎樓地板因  油漆染色而難以去除，使騎樓地
    板原具之美觀效用較原來狀態發生顯著不良之改變而不堪使
    用，足生損害於莒光大樓全體區分所有權人。
二、案經葉志成、莒光大樓住戶林澄焜訴由高雄市政府警察局鹽
    埕分局移送臺灣高雄地方檢察署檢察官偵查起訴。
    理  由
壹、程序部分：
    本案被告游勝堯、林彥宏、雷金興所犯非死刑、無期徒刑、
    最輕本刑為3年以上有期徒刑之罪，或高等法院管轄第一審
    之案件，且被告游勝堯、林彥宏、雷金興對被訴事實均為有
    罪之陳述，經告以簡式審判程序之旨，並聽取檢察官、辯護
    人、被告游勝堯、林彥宏、雷金興之意見後，本院裁定改依
    簡式審判程序進行審理，是本件之證據調查，依刑事訴訟法
    第273條之2規定，不受同法第159條第1項、第161條之2、第
    161條之3、第163條之1及第164條至第170條規定之限制。
貳、實體部分：
一、上揭事實，業據被告游勝堯、林彥宏、雷金興於本院審理時
    均坦承不諱，且與證人葉志成、林澄焜於警詢時之證述情節
    相符，且有雷金興及游勝堯間之通訊軟體LINE對話紀錄翻拍
    照片、游勝堯及林彥宏間之通訊軟體LINE對話紀錄翻拍照片
    各1份、現場及監視器錄影畫面翻拍照片10張、臺灣高雄少
    年及家事法院109年度家護字第1121號民事通常保護令1份在
    卷可稽，足認被告游勝堯、林彥宏、雷金興之自白與事實相
    符。故本件事證明確，被告游勝堯、林彥宏、雷金興之犯行
    均堪認定，俱應依法論科。
二、論罪部分：
㈠、①核被告雷金興、林彥宏所為，均係犯刑法第354條之毀損
    他人物品罪。②被告游勝堯教唆林彥宏毀損之行為，則係犯
    刑法第29條第1項、同法第354條之教唆毀損罪。
㈡、①被告林彥宏前揭兩次毀損犯行，犯意個別，侵害對象不同
    ，地點有異，應予分論併罰。而被告雷金興對於林彥宏前往
    事實欄一㈠、㈡兩處地點撥漆，並未脫逸其與林彥宏之犯意
    聯絡範圍，是以對於上開兩次犯行，有犯意聯絡，皆應論以
    共同正犯。②被告游勝堯以一教唆行為，教唆林彥宏分別為
    2次毀損犯行，因僅有一教唆行為，僅成立一個教唆毀損罪
    （最高法院106年度台上字第3130號判決意旨可資參照）。
三、科刑部分：
㈠、本院審酌被告雷金興僅因與前妻劉家萱有財產糾紛，竟要被
    告游勝堯找人，至劉家萱之姊夫葉志成住處或葉志成參與之
    創價學會鹽埕會館撥漆，動機及行為均可議。而被告游勝堯
    卻找友人即被告林彥宏前往撥漆，其二人之行為亦可非難；
    且其等迄今尚未賠償葉志成及莒光大樓住戶損失；然告訴人
    葉志成、林澄焜於本院審理時均表示：願給被告游勝堯、林
    彥宏年輕人機會等語（見審易卷第57頁）；又參以被告3人
    於臺灣高等法院被告前案紀錄表所載之素行。復考量被告游
    勝堯、林彥宏自始坦承犯行；而被告雷金興至本院審理時，
    始承認犯行，被告三人犯後態度，明顯有異；再者，被告雷
    金興對於本案之可責性，亦較被告游勝堯、林彥宏為高；兼
    衡以被告3人破壞該騎樓地板及鐵門之價值，及檢察官具體
    求刑被告雷金興部分為首謀，處以有期徒刑7月，被告游勝
    堯及林彥宏部分，因是一時不明是非而犯案，請處以有期徒
    刑3月，實屬過重等一切情狀，各量處如主文所示之刑；再
    衡以被告3人於警詢時自述之智識程度及經濟狀況，並諭知
    易科罰金之折算標準。
㈡、本院斟酌被告林彥宏、雷金興所犯上開二罪，地點不同、被
    害人不同，但侵害法益、犯罪時間相近等刑罰累加因素，各
    定其應執行刑如主文所載，並諭知易科罰金之折算標準。
四、被告林彥宏因本案犯行之犯罪所得為現金新臺幣1萬元，業
    據被告林彥宏於本院審理中供承在卷（見審易卷第75頁），
    雖未扣案，仍應依刑法第38條之1第1項、第3項，宣告沒收
    之，於全部或一部不能沒收或不宜執行沒收時，追徵其價額
    。
據上論斷，應依刑事訴訟法第273條之1第1項、第299條第1項前
段，刑法第28條、第29條、第354條、第41條第1項前段、第51條
第5款、第6款、第38條之1第1項、第3項，刑法施行法第1條之1
第1項，判決如主文。
本案經檢察官陳建烈提起公訴，檢察官范文欽到庭執行職務。
中    華    民    國   110    年    11    月     9    日
                  刑事第五庭  法  官  陳川傑
以上正本證明與原本無異。
如不服本判決應於收受本判決後20日內向本院提出上訴書狀，並
應敘述具體理由。其未敘述上訴理由者，應於上訴期間屆滿後20
日內向本院補提理由書狀（均須按他造當事人之人數附繕本）「
切勿逕送上級法院」。
因疫情而遲誤不變期間，得向法院聲請回復原狀。
中    華    民    國   110    年    11    月     9    日
                              書記官  王翌翔
附錄本件論罪科刑之法條全文：
中華民國刑法第354條
毀棄、損壞前二條以外之他人之物或致令不堪用，足以生損害於
公眾或他人者，處2年以下有期徒刑、拘役或1萬5千元以下罰金
。